高雄高等行政法院裁定
110年度交上字第106號
上  訴  人  丁三元                                      
被 上訴 人  交通部公路總局高雄區監理所

代  表  人  李瑞銘          
上列當事人間交通裁決事件，上訴人對於中華民國110年10月15
日臺灣臺東地方法院110年度交字第5號行政訴訟判決提起上訴，
本院裁定如下：
　　主  文
一、上訴駁回。
二、上訴審訴訟費用新臺幣750元由上訴人負擔。
    理  由
一、按對於交通裁決事件之裁判提起上訴者，非以原裁判違背法
    令為理由，不得為之，並應於上訴理由中表明下列事由之一
    ，提出於原地方法院行政訴訟庭為之：一、原裁判所違背之
    法令及其具體內容。二、依訴訟資料可認為原裁判有違背法
    令之具體事實，行政訴訟法第237條之9第2項準用第235條第
    2項及第236條之1規定甚明。次按「判決不適用法規或適用
    不當者，為違背法令。有下列各款情形之一者，其判決當然
    違背法令：一、判決法院之組織不合法。二、依法律或裁判
    應迴避之法官參與裁判。三、行政法院於權限之有無辨別不
    當或違背專屬管轄之規定。四、當事人於訴訟未經合法代理
    或代表。五、違背言詞辯論公開之規定。六、判決不備理由
    或理由矛盾。」「上訴不合法者，最高行政法院應以裁定駁
    回之。」行政訴訟法第237條之9第2項準用第236條之2第3項
    再準用第243條及第249條第1項前段亦分別定有明文。綜上
    規定可知，交通裁決事件之上訴，須以原判決違背法令為理
    由，並應於上訴理由中具體表明原判決有何合於行政訴訟法
    第237條之9第2項準用第236條之2第3項再準用第243條第1項
    及第2項所列各款之事實，此為上訴之合法要件。上訴狀或
    理由書如未依此項方法表明，或其所表明者與上開法條規定
    不合時，即難認為已對交通裁決事件訴訟程序判決之違背法
    令有具體之指摘，其上訴自難認為合法，應予駁回。
二、上訴人於民國110年1月7日13時10分許，駕駛車牌編號RAP-3
    368號租賃小客車，行經富里鄉臺9線292.7公里處時，為花
    蓮縣○○○○里分局執勤員警認其有「駕車行經有燈光號誌
    管制之交岔路口闖紅燈」之違規行為而予以攔停，並填製掌
    電字第P4QA70037號違反道路交通管理事件通知單當場舉發
    。上訴人於110年1月11日向被上訴人陳述意見表示不服，經
    被上訴人審認其上述違規行為屬實，乃依道路交通管理處罰
    條例第53條第1項規定，以110年2月8日裁字第81-P4QA70037
    號違反道路交通管理事件裁決書對上訴人裁處罰鍰新臺幣（
    下同）2,700元，並記違規點數3點。上訴人不服，提起行政
    訴訟，經原審法院110年度交字第5號行政訴訟判決（下稱原
    判決）駁回其訴，上訴人仍表不服，於是提起本件上訴。
三、上訴意旨略以：其無闖紅燈事實，執勤員警並非在紅綠燈的
    位置執勤，當天員警是從台塑加油站轉至台九線，加油站距
    離紅綠燈約有3、4百公尺，況且上訴人前後有數輛汽車，執
    勤員警開車在後，擋住前方視線，無法判斷是否闖紅燈，請
    員警提供行車紀錄器之維修單據證明等語。
四、經核原判決已經詳細論述上訴人違規事實所憑證據及認定依
    據，並就上訴人的主張何以不足採之理由予以指駁，並未違
    背論理法則、經驗法則或證據法則。上訴人的上訴理由，並
    未具體表明原判決有何不適用法規、適用法規不當之情形，
    並揭示該法規之條項或其內容，或有何合於行政訴訟法第23
    7條之9第2項準用第236條之2第3項、第243條第2項各款所列
    之事實，自難認其對原判決之如何違背法令已有具體的指摘
    。依前述規定及說明，其上訴為不合法，應予以裁定駁回。
五、又交通裁決事件之上訴，行政法院為訴訟費用之裁判時，應
    確定其費用額，此觀行政訴訟法第237條之9第2項準用第237
    條之8第1項規定即明。本件上訴人對於交通裁決事件之上訴
    ，既經駁回，則上訴審訴訟費用750元自應由上訴人負擔，
    爰併確定如主文第2項所示。
六、結論︰上訴不合法。
中　　華　　民　　國　　111 　年　　2 　　月　　11　　日
             高雄高等行政法院第一庭
                         審判長法官  蘇　秋　津
                               法官  邱　政　強
                               法官  孫　國　禎
以上正本係照原本作成。
不得抗告。
中　　華　　民　　國　　111 　年　　2 　　月　　11　　日
                             書記官　楊　曜　嘉